臺灣臺南地方法院刑事判決
111年度易緝字第21號
公  訴  人  臺灣臺南地方法院檢察署檢察官
被      告  ERWIN ANGGRAENI(中文：阿妮)





上列被告因竊盜案件，經檢察官提起公訴（104年度偵緝字第428
號），本院判決如下：
    主  文
ERWIN ANGGRAENI犯竊盜罪，處拘役貳拾日，如易科罰金，以新
臺幣壹仟元折算壹日；又犯竊盜罪，處有期徒刑參月，如易科罰
金，以新臺幣壹仟元折算壹日。
未扣案之犯罪所得新臺幣壹仟元、HTC牌（型號T5353）、三星牌
（型號I8150）手機各壹支均沒收，於全部或一部不能沒收或不
宜執行沒收時，追徵其價額。
    事  實
一、ERWIN ANGGRAENI係由陳嘉屏申請來台工作之印尼籍勞工（
    民國103年3月31日來台），其利用其於臺南市○○區○○里○○00
    0號之2處工作之機會，基於意圖為自己不法所有之竊盜犯意
    ，為以下行為：㈠於103年4月23日，在上址一樓之客廳、沙
    發區，徒手竊取黃薇琳即黃鈺婷置於沙發上皮夾內之新臺幣
    （下同）1千元紙鈔1張得手後，據為己用。㈡於同年5月2日
    在上址辦公室內，徒手竊取陳嘉屏、黃薇琳分別所有之HTC
    牌（型號T5353）、三星牌（型號I8150）手機各1支得手後
    ，據為己用。嗣ERWIN ANGGRAENI於同年5月2日上午攜帶行
    李不告而別，逃逸無蹤，黃薇琳調閱住處監視器錄影畫面後
    ，始悉上情。
二、案經黃薇琳訴由臺南市政府警察局善化分局移送臺灣臺南地
    方檢察署檢察官偵查起訴。
    理  由
壹、程序部分：
一、本案以下所引用具傳聞證據性質之供述證據，被告ERWIN AN
    GGRAENI、檢察官於本院言詞辯論終結前均未爭執其證據能
    力，且本院審酌前開證據作成時之情況及證據取得過程等節
    ，並無非出於任意性、不正取供或其他違法不當情事，且客
    觀上亦無顯不可信之情況，復經本院於審判期日就上開證據
    依法進行調查、辯論，是依刑事訴訟法第159條之5規定，均
    有證據能力。
二、本案以下所引用具非供述證據性質之證據資料，均無違反法
    定程序取得之情形，依刑事訴訟法第158條之4規定之反面解
    釋，均應有證據能力。
貳、實體部分：
一、訊據被告固坦承監視錄影內之人係其本人之事實，惟矢口否
    認有何上揭犯行，辯稱：伊真沒有拿錢及手機云云。經查：
    上揭事實業據證人即告訴人黃薇琳及證人即被害人陳嘉屏於
    偵查中結證甚詳（見偵字第11555號偵卷第11-13頁、第37-4
    3頁），並有外勞居留資料查詢—明細內容顯示畫面及培訓女
    工資料表各1張在卷可佐（見警卷第5、6頁），及監視器錄
    影翻拍照片及光碟1片在卷可證（見警卷第79頁、同上偵卷
    第17、18頁、本院卷第107-112頁）。綜上，被告所辯顯係
    卸責之詞，不足採信，事證明確，其犯行應足認定。
二、核被告所為，係犯刑法第320條第1項之竊盜罪。被告所犯上
    開2次竊盜犯行，犯意各別、行為互異、時間不同，應分論
    併罰。爰審酌被告犯罪動機、徒手於雇主即被害人之屋內行
    竊、所竊物品價值、尚未與告訴人達成民事和解，惟告訴人
    已提起附帶民事訴訟、被告犯後態度及自述學經歷、生活狀
    況等一切情狀，依犯罪時序各量處如主文所示之刑，併諭知
    易科罰金之折算標準。又被告竊得1千元、HTC牌（型號T535
    3）、三星牌（型號I8150）手機各1支雖未扣案，仍為被告
    犯罪所得，均應依刑法第38條之1第1項前段、第3項規定，
    宣告沒收，並諭知於全部或一部不能沒收或不宜執行沒收時
    ，追徵其價額。
據上論斷，應依刑事訴訟法第299條第1項前段，刑法第320條第1
項、第41條第1項前段、第38條之1第1項前段、第3項，刑法施行
法第1條之1，判決如主文。
本案經檢察官薛雯文提起公訴，檢察官謝欣如到庭執行職務。
中　　華　　民　　國　　111 　年　　8 　　月　　17　　日
　　　　　　　　　刑事第五庭    法　官　鍾邦久
以上正本證明與原本無異。
如不服本判決應於收受本判後20日內向本院提出上訴書狀，並應
敘述具體理由。其未敘述上訴理由者，應於上訴期間屆滿後20日
內向本院補提理由書狀（均須按他造當事人之人數附繕本）「切
勿逕送上級法院」。
  　　　　　　　　　　　　　　　書記官　黃憶筑
中　　華　　民　　國　　111 　年　　8 　　月　　17　　日
本案論罪科刑法條全文：
刑法第320條第1項：
意圖為自己或第三人不法之所有，而竊取他人之動產者，為竊盜
罪，處 5  年以下有期徒刑、拘役或 5 百元以下罰金。